---
title: "plots with R"
author: "Nikos Bakogiannis"
date: "18 11 2021"
output:
  html_document: default
  word_document: default
---



```{r import data, message=FALSE, warning=FALSE, include=FALSE}
library(readr)
library(ggplot2)
library(dplyr)
library(readxl)
library(reshape)
library(tidyr)

data_all <- read_xlsx("../data/DatenbefragungAll_xlsx.xlsx")

general <- data_all %>% select(., c("hf_tourist_einheimisch","hf_einheit","hf_einheit_ja",
                                    "hf_einheit_nein","hf_grenzverkehr","sdf_geschlecht","sdf_jahrgang", "te_tourist_einheimisch","te_wegzug","te_ausland","sdf_wohnort"))

data_01 <- data_all %>% select(., c("hf_einheit","sdf_geschlecht","sdf_jahrgang","hf_tourist_einheimisch",
                                    "sdf_wohnort", "te_wegzug", "te_tourist_einheimisch"))
```

**Wahrnehmung der Bodenseeregion als eine Einheit nach Altersgruppe**

```{r first plot from Damaris, message=FALSE, warning=FALSE, include=FALSE}
## Einheit _ Keine Einheit für Tourists und Einheimisch
dp1 <- data_01 %>% select(c("hf_einheit","sdf_jahrgang"))
dp1 <- dp1 %>% group_by(sdf_jahrgang,hf_einheit) %>% summarise(occurences = n())
# calculating percentages
dp1 <- dp1 %>% mutate(
  percent = round((occurences / 543)*100,2))
```

```{r Einheit_Keine in dodge mode, echo=FALSE, message=FALSE, warning=FALSE}
dp1$sdf_jahrgang <- factor(dp1$sdf_jahrgang, levels = c("<18","18_29","30_60",">60","NA"))
### custom color scale and text configuration
css <- scale_fill_manual(values = c("steelblue2", "firebrick2","red"),
                    labels = c("Einheit", "Keine Einheit", "Kein Wert"))
css2 <- scale_fill_manual(values = c("steelblue2", "firebrick2"),
                    labels = c("Einheit", "Keine Einheit"))
###
p1 <- ggplot(data = dp1, aes(x = sdf_jahrgang, y = percent, fill = hf_einheit)) +
  geom_col(position = "dodge", alpha = 0.8) + xlab("Altersgruppe ") + ylab("Prozent %") + 
  ggtitle("Wahrnehmung der Bodensseeregion als eine Einheit (Einheimische und Touristen)") + 
  theme(plot.title = element_text(size = 11, face = "bold"),legend.title = element_blank(), legend.position="bottom",
        axis.text.x = element_text(size = 8), axis.title.x = element_text(size = 10,face = "bold"),
        axis.text.y = element_text(size = 8), axis.title.y = element_text(size = 10,face = "bold")) + css 
ggsave("einheit_all.pdf")
## Ohne NA Werte -- the NA values are considered within the precentage calculation though
dp1_ohne <- na.omit(dp1)
p1_ohne <- ggplot(data = dp1_ohne, aes(x = sdf_jahrgang, y = percent, fill = hf_einheit)) +
  geom_col(position = "dodge", alpha = 0.8) + xlab("Altersgruppe ") + ylab("Prozent %") + 
   geom_text(aes(label = percent),
            position=position_dodge(width=0.9), size = 3,vjust=-0.5) + ylim(0,100) + 
  ggtitle("Wahrnehmung der Bodensseeregion als eine Einheit (Einheimische und Touristen)") + 
  theme(plot.title = element_text(size = 11, face = "bold"),legend.title = element_blank(), legend.position="bottom",
        axis.text.x = element_text(size = 8), axis.title.x = element_text(size = 10,face = "bold"),
        axis.text.y = element_text(size = 8), axis.title.y = element_text(size = 10, face = "bold")) + css2
p1_ohne
#ggsave("to_deliver/einheit_jahrgang_gesamt.pdf")
```

```{r Einheit_Wohnort fokus Jahrgang, echo=FALSE, message=FALSE, warning=FALSE}
dp1_fokus <- data_01 %>% select(c("hf_einheit","sdf_jahrgang"))

# age group <18
dp1_18 <- dp1_fokus %>% group_by(sdf_jahrgang,hf_einheit) %>%
  filter(.,sdf_jahrgang == "<18") %>%
  summarise(occurences = n()) %>% na.omit(.) %>% mutate(
  percent = round((occurences/sum(occurences)*100),2))

# age group 18_29
dp1_18_29 <- dp1_fokus %>% group_by(sdf_jahrgang,hf_einheit) %>%
  filter(.,sdf_jahrgang == "18_29") %>%
  summarise(occurences = n()) %>% na.omit(.) %>% mutate(
  percent = round((occurences/sum(occurences)*100),2))

# age group 30_60
dp1_30_60 <- dp1_fokus %>% group_by(sdf_jahrgang,hf_einheit) %>%
  filter(.,sdf_jahrgang == "30_60") %>%
  summarise(occurences = n()) %>% na.omit(.) %>% mutate(
  percent = round((occurences/sum(occurences)*100),2))

# age group >60
dp1_60 <- dp1_fokus %>% group_by(sdf_jahrgang,hf_einheit) %>%
  filter(.,sdf_jahrgang == ">60") %>%
  summarise(occurences = n()) %>% na.omit(.) %>% mutate(
  percent = round((occurences/sum(occurences)*100),2))

dp1_fokus_all <- rbind(dp1_18,dp1_18_29,dp1_30_60,dp1_60)

# reordering levels
dp1_fokus_all$sdf_jahrgang <- factor(dp1_fokus_all$sdf_jahrgang, levels = c("<18","18_29","30_60",">60"))


p1_fokus <- ggplot(data = dp1_fokus_all, aes(x = sdf_jahrgang, y = percent, fill = hf_einheit)) +
  geom_col(position = "dodge", alpha = 0.8) + xlab("Altersgruppe ") + ylab("Prozent %") + 
   geom_text(aes(label = percent),
            position=position_dodge(width=0.9), size = 3,vjust=-0.5) + ylim(0,100) + 
  ggtitle("Wahrnehmung der Bodensseeregion als eine Einheit (**Fokus auf die Altersgruppe**)") +
  ylim(0,100) + 
  theme(plot.title = element_text(size = 11, face = "bold"),legend.title = element_blank(), legend.position="bottom",
        axis.text.x = element_text(size = 8), axis.title.x = element_text(size = 10,face = "bold"),
        axis.text.y = element_text(size = 8), axis.title.y = element_text(size = 10, face = "bold")) + css2

p1_fokus

#ggsave("to_deliver/einheit_jahrgang_fokus.pdf")
```


**Wahrnehmung der Bodenseeregion als Einheit (Einheimische) nach Wohnort**

```{r echo=FALSE, message=FALSE, warning=FALSE, paged.print=FALSE}
data_02 <- data_all %>% select(., c("hf_einheit","hf_tourist_einheimisch","sdf_wohnort","te_tourist_einheimisch"))

# selecting only the Einheimisch
dp2 <- filter(data_02, te_tourist_einheimisch == "einheimisch")

# grouping the data
dp2 <- dp2 %>% group_by(sdf_wohnort,hf_einheit) %>% summarise(occurences = n())
dp2 <- dp2 %>% mutate(
  percent = round((occurences/232)*100,2)
)

# Plot ohne NAs -- only for the visualisation
dp2_ohne <- na.omit(dp2) %>%
  filter(.,sdf_wohnort != "sonstiges")

#restructuring a little bit
dp2$hf_einheit[dp2$hf_einheit == "ja"] <- "Einheit"
dp2$hf_einheit[dp2$hf_einheit == "nein"] <- "Keine Einheit"
dp2$hf_einheit[is.na(dp2$hf_einheit)] <- "NA"

##
# for the one w/o NAs
dp2_ohne$hf_einheit[dp2_ohne$hf_einheit == "ja"] <- "Einheit"
dp2_ohne$hf_einheit[dp2_ohne$hf_einheit == "nein"] <- "Keine Einheit"


## STYLING
css3 <- scale_fill_manual(values = c("gray61", "firebrick4","gray15","gray92","snow2"),
                   labels = c("Österreich", "Schweiz", "Deutschland", "sonstiges", "na"))

css4 <- scale_fill_manual(values = c("gray61", "firebrick4","gray15"),
                   labels = c("Österreich", "Schweiz", "Deutschland"))

# Plot with NAs
p2 <- ggplot(data = dp2, aes(x = hf_einheit, y = percent, fill = sdf_wohnort)) +
  geom_col(position = "dodge", alpha = 0.8) + xlab("Wohnort ") + ylab("Prozent %") + 
  ggtitle("Wahrnehmung der Bodenseeregion als Einheit (Einheimische)") +
  theme(plot.title = element_text(size = 11, face = "bold"),legend.title = element_blank(), legend.position="bottom",
        axis.text.x = element_text(size = 8), axis.title.x = element_text(size = 10,face = "bold"),
        axis.text.y = element_text(size = 8), axis.title.y = element_text(size = 10,face = "bold")) + css3

#ggsave("einheit_wohnort.pdf")

p2_ohne <- ggplot(data = dp2_ohne, aes(x = hf_einheit, y = percent, fill = sdf_wohnort)) +
  geom_col(position = "dodge", alpha = 0.8) + xlab("Wohnort ") + ylab("Prozent %") +
  geom_text(aes(label = percent),
            position=position_dodge(width=0.9), size = 3,vjust=-0.5) +
  ggtitle("Wahrnehmung der Bodenseeregion als Einheit (Einheimische)") + ylim(0,100) + 
  theme(plot.title = element_text(size = 11, face = "bold"),legend.title = element_blank(), legend.position="bottom",
        axis.text.x = element_text(size = 8), axis.title.x = element_text(size = 10,face = "bold"),
        axis.text.y = element_text(size = 8), axis.title.y = element_text(size = 10,face = "bold")) + css4

p2_ohne
#ggsave("to_deliver/einheit_wohnort_gesamt.pdf")

```

**Fokus auf die Länder**

```{r echo=FALSE, message=FALSE, warning=FALSE}
dp2_fokus <- filter(data_02, te_tourist_einheimisch == "einheimisch")

# grouping the data
dp2_fokus <- dp2_fokus %>% group_by(sdf_wohnort,hf_einheit) %>% summarise(occurences = n()) 

dp2_ch <- dp2_fokus %>% filter(., sdf_wohnort == "ch") %>% na.omit(.) %>%
  mutate(percent = round((occurences/sum(occurences))*100,2))

dp2_au <- dp2_fokus %>% filter(., sdf_wohnort == "au") %>% na.omit(.) %>%
  mutate(percent = round((occurences/sum(occurences))*100,2))

dp2_de <- dp2_fokus %>% filter(., sdf_wohnort == "de") %>% na.omit(.) %>%
  mutate(percent = round((occurences/sum(occurences))*100,2))

dp2_fokus <- rbind(dp2_au,dp2_ch,dp2_de)

# making it clearer
dp2_fokus$hf_einheit[dp2_fokus$hf_einheit == "ja"] <- "Einheit"
dp2_fokus$hf_einheit[dp2_fokus$hf_einheit == "nein"] <- "Keine Einheit"


p2_fokus <- ggplot(data = dp2_fokus, aes(x = hf_einheit, y = percent, fill = sdf_wohnort)) +
  geom_col(position = "dodge", alpha = 0.8) + xlab("Wohnort") + ylab("Prozent %") +
  geom_text(aes(label = percent),
            position=position_dodge(width=0.9), size = 3,vjust=-0.5) +
  ggtitle("Wahrnehmung der Bodenseeregion als Einheit (**Fokus auf die Länder**)") + ylim(0,100) + 
  theme(plot.title = element_text(size = 11, face = "bold"),legend.title = element_blank(), legend.position="bottom",
        axis.text.x = element_text(size = 8), axis.title.x = element_text(size = 10,face = "bold"),
        axis.text.y = element_text(size = 8), axis.title.y = element_text(size = 10,face = "bold")) + css4

p2_fokus

ggsave("to_deliver/einheitwohnort_Fokus_Laender.pdf")
```



**Bereitschaft aus der Bodenseeregion wegzuziehen**

```{r echo=FALSE, message=FALSE, warning=FALSE}
data_03 <- data_all %>% select(., c("sdf_wohnort", "te_wegzug","te_tourist_einheimisch"))

# cleaning
dp3 <- data_03 %>% filter(., sdf_wohnort != "NA") %>% 
  group_by(sdf_wohnort,te_wegzug) %>% summarise(occurences = n())

dp3 <- dp3 %>% mutate(
  percent = round((occurences/295)*100,2)
) %>% filter(.,sdf_wohnort !="sonstiges")

# removing NA values
dp3_ohne <- na.omit(dp3)

p3_ohne <- ggplot(data = dp3_ohne, aes(x = te_wegzug, y = percent, fill = sdf_wohnort)) +
  geom_col(position = "dodge", alpha = 0.8) + xlab("Bereitschaft wegzuziehen") + ylab("Prozent %") +
  geom_text(aes(label = percent),
            position=position_dodge(width=0.9), size = 3,vjust=-0.5) +
  ggtitle("Können Sie sich vorstellen aus der Bodenseeregion wegzuziehen?") + ylim(0,100) + 
  theme(plot.title = element_text(size = 11, face = "bold"),legend.title = element_blank(), legend.position="bottom",
        axis.text.x = element_text(size = 8), axis.title.x = element_text(size = 10,face = "bold"),
        axis.text.y = element_text(size = 8), axis.title.y = element_text(size = 10,face = "bold")) + css4

p3_ohne
#ggsave("to_deliver/wegziehen_wohnort_gesamt.pdf")

## TODO FOR AUSLAND te_ausland -- Können Sie sich vorstellen in einem anderen Teil der Bodenseeregion jenseits der Grenze zu leben?

dp33 <- general %>% select(., c("sdf_wohnort", "te_ausland","te_tourist_einheimisch"))
dp33 <- dp33 %>% filter(., te_tourist_einheimisch == "einheimisch") %>% na.omit(.)

dp33 <- dp33 %>% group_by(sdf_wohnort,te_ausland,te_tourist_einheimisch) %>% 
  summarise(occurences = n())

dp33 <- dp33 %>% mutate(
    percent = round((occurences/273)*100,2)
  ) %>% filter(.,sdf_wohnort !="sonstiges")

p33 <- ggplot(data = dp33, aes(x = te_ausland, y = percent, fill = sdf_wohnort)) +
  geom_col(position = "dodge", alpha = 0.8) + xlab("Bereitschaft wegzuziehen") + ylab("Prozent %") +
  geom_text(aes(label = percent),
            position=position_dodge(width=0.9), size = 3,vjust=-0.5) +
  ggtitle("Können Sie sich vorstellen in einem anderen Teil der Bodenseeregion \njenseits der Grenze zu leben?") + ylim(0,100) + 
  theme(plot.title = element_text(size = 11, face = "bold"),legend.title = element_blank(), legend.position="bottom",
        axis.text.x = element_text(size = 8), axis.title.x = element_text(size = 10,face = "bold"),
        axis.text.y = element_text(size = 8), axis.title.y = element_text(size = 10,face = "bold")) + css4

ggsave("to_deliver/wegziehen_aus_wohnort_gesamt.pdf")


```

**Fokus auf die Länder**

```{r echo=FALSE, message=FALSE, warning=FALSE}

dp3_ch <- dp3 %>% filter(., sdf_wohnort == "ch") %>% na.omit(.) %>%
  mutate(percent = round((occurences/sum(occurences))*100,2))

dp3_au <- dp3 %>% filter(., sdf_wohnort == "au") %>% na.omit(.) %>%
  mutate(percent = round((occurences/sum(occurences))*100,2))

dp3_de <- dp3 %>% filter(., sdf_wohnort == "de") %>% na.omit(.) %>%
  mutate(percent = round((occurences/sum(occurences))*100,2))

dp3_fokus <- rbind(dp3_au,dp3_ch,dp3_de)


p3_fokus <- ggplot(data = dp3_fokus, aes(x = te_wegzug, y = percent, fill = sdf_wohnort)) +
  geom_col(position = "dodge", alpha = 0.8) + xlab("Bereitschaft wegzuziehen") + ylab("Prozent %") +
  geom_text(aes(label = percent),
            position=position_dodge(width=0.9), size = 3,vjust=-0.5) +
  ggtitle("Können Sie sich vorstellen aus der Bodenseeregion wegzuziehen? \n(**Fokus auf die Länder**)") + ylim(0,100) + 
  theme(plot.title = element_text(size = 11, face = "bold"),legend.title = element_blank(), legend.position="bottom",
        axis.text.x = element_text(size = 8), axis.title.x = element_text(size = 10,face = "bold"),
        axis.text.y = element_text(size = 8), axis.title.y = element_text(size = 10,face = "bold")) + css4

p3_fokus
#ggsave("to_deliver/wegziehen_wohnort_Fokus_Laender.pdf")

## te ausland
dp33 <- general %>% select(., c("sdf_wohnort", "te_ausland","te_tourist_einheimisch")) %>%
  group_by(te_ausland,sdf_wohnort) %>% summarise(occurences = n()) %>% na.omit(.) %>%
  filter(., sdf_wohnort != "sonstiges")

dp33_ch <- dp33 %>% filter(., sdf_wohnort == "ch") %>% na.omit(.) %>%
  mutate(percent = round((occurences/sum(.$occurences))*100,2))

dp33_au <- dp33 %>% filter(., sdf_wohnort == "au") %>% na.omit(.) %>%
  mutate(percent = round((occurences/sum(.$occurences))*100,2))

dp33_de <- dp33 %>% filter(., sdf_wohnort == "de") %>% na.omit(.) %>%
  mutate(percent = round((occurences/sum(.$occurences))*100,2))

dp33_fokus <- rbind(dp33_au,dp33_ch,dp33_de)

p33_fokus <- ggplot(data = dp33_fokus, aes(x = te_ausland, y = percent, fill = sdf_wohnort)) +
  geom_col(position = "dodge", alpha = 0.8) + xlab("Bereitschaft wegzuziehen") + ylab("Prozent %") +
  geom_text(aes(label = percent),
            position=position_dodge(width=0.9), size = 3,vjust=-0.5) +
  ggtitle("Können Sie sich vorstellen in einem anderen Teil der Bodenseeregion \njenseits der Grenze zu leben?  (**Fokus auf die Länder**)") + ylim(0,100) + 
  theme(plot.title = element_text(size = 11, face = "bold"),legend.title = element_blank(), legend.position="bottom",
        axis.text.x = element_text(size = 8), axis.title.x = element_text(size = 10,face = "bold"),
        axis.text.y = element_text(size = 8), axis.title.y = element_text(size = 10,face = "bold")) + css4

ggsave("to_deliver/wegziehen_wohnort_aus_Fokus_Laender.pdf")
```
**Vereine**

```{r echo=FALSE, message=FALSE, warning=FALSE}
dp4 <- data_all %>% select(., c("sdf_wohnort", "te_verein")) %>%
  group_by(sdf_wohnort,te_verein) %>% summarise(occurences = n())

te_verein <- unlist(strsplit(dp4$te_verein, ",")) %>% as.data.frame()
names(te_verein) <- "Verein"

te_verein <- table(te_verein) %>% as.data.frame()
te_verein$te_verein <- as.character(te_verein$te_verein)

te_verein <- te_verein %>% mutate(
  percent = round((Freq/sum(Freq)*100),2)
)

# Assign the correct names to each of the "Verein" types
te_verein$te_verein[te_verein$te_verein == "te_vereine_0"] <- "Fastnachts- / Narrenverein"
te_verein$te_verein[te_verein$te_verein == "te_vereine_1"] <- "Anderer Traditionsverein"
te_verein$te_verein[te_verein$te_verein == "te_vereine_2"] <- "Sportverein"
te_verein$te_verein[te_verein$te_verein == "te_vereine_3"] <- "Kulturverein"
te_verein$te_verein[te_verein$te_verein == "te_vereine_4"] <- "Umwelt und Naturschutzverein"
te_verein$te_verein[te_verein$te_verein == "te_vereine_5"] <- "Karitativer und humanitärer Verein"
te_verein$te_verein[te_verein$te_verein == "te_vereine_12"] <-"Ich bin in keinem Verein aktiv"
te_verein$te_verein[te_verein$te_verein == "te_vereine_sonstiges"] <-"Sonstiges"

te_verein$te_verein <- factor(te_verein$te_verein,
                              levels = c("Anderer Traditionsverein","Fastnachts- / Narrenverein",
                                         "Karitativer und humanitärer Verein","Kulturverein",
                                         "Ich bin in keinem Verein aktiv","Umwelt und Naturschutzverein",
                                         "Sportverein","Sonstiges"))

p_verein <- ggplot(te_verein, aes(percent, te_verein,fill=te_verein,alpha = 0.85)) + geom_col()  + 
  xlab("Prozent %") + ylab(" ") +
  geom_text(aes(label = percent), size = 3,hjust=-0.5) +  
  ggtitle("Aktivität in Vereinen (Gesamt)") + xlim(0,50) + 
  theme(plot.title = element_text(size = 11, face = "bold"),legend.position="none",
        axis.text.x = element_text(size = 8), axis.title.x = element_text(size = 10,face = "bold"),
        axis.text.y = element_text(size = 8), axis.title.y = element_text(size = 10,face = "bold")) 

p_verein

#ggsave("to_deliver/aktivit_vereine.pdf")

```

**Welche Dialekte sprechen Sie?**

```{r echo=FALSE, message=FALSE, warning=FALSE}
dp5 <- data_all %>% select(.,c("sdf_wohnort","te_dialekte_1"))

#remove na values
dp5 <- na.omit(dp5)
dp5 <- dp5 %>%
  group_by(sdf_wohnort,te_dialekte_1) %>% summarise(occurences = n()) %>% 
  filter(.,sdf_wohnort != "sonstiges")


dp5 <- dp5 %>% mutate(
  percent = round((occurences/sum(occurences))*100,2)
)

# reordering the levels
dp5$te_dialekte_1 <- factor(dp5$te_dialekte_1, levels = c("bodensee_alemannisch","schwaebisch",
                                                          "liechtensteiner",
                                                          "hochalemannisch", "vorarlberg","keinen"))


p5 <- ggplot(data = dp5, aes(x = te_dialekte_1, y = percent, fill = sdf_wohnort)) +
  geom_col(position = "dodge", alpha = 0.8) + xlab("Dialekte") + ylab("Prozent %") +
  geom_text(aes(label = percent),
            position=position_dodge(width=0.9), size = 3,vjust=-0.5) +
  ggtitle("Welche Dialekte sprechen Sie?") + ylim(0,100) + 
  theme(plot.title = element_text(size = 11, face = "bold"),legend.title = element_blank(), legend.position="bottom",
        axis.text.x = element_text(size = 8), axis.title.x = element_text(size = 10,face = "bold"),
        axis.text.y = element_text(size = 8), axis.title.y = element_text(size = 10,face = "bold")) + css4


p5
#ggsave("to_deliver/dialektesprechen.pdf")
```



#### General

**Tourist vs Einheimisch**

```{r echo=FALSE, message=FALSE, warning=FALSE}
# Heimat oder nicht
data_t_ein <- general %>% select(.,c(hf_tourist_einheimisch)) %>%
  group_by(hf_tourist_einheimisch) %>% summarise(occurences = n())

data_t_ein <- data_t_ein %>% mutate(
  percent = round((occurences/sum(occurences))*100,2)
)

data_t_ein$hf_tourist_einheimisch[data_t_ein$hf_tourist_einheimisch == "ja"] <- "Einheimisch"
data_t_ein$hf_tourist_einheimisch[data_t_ein$hf_tourist_einheimisch == "nein"] <- "Tourist"

p_t_e <- ggplot(data_t_ein, aes(x = "", y = percent, fill = hf_tourist_einheimisch)) +
  geom_col(color = "gray75") + xlab(" ") + ylab("% Prozent") +
  geom_text(aes(label = percent),
            position = position_stack(vjust = 0.5), size = 3) + ggtitle("Einheimische - Touristen") + 
  coord_polar(theta = "y") + scale_fill_manual(values = c("lightsteelblue2", "lightpink2")) + 
  theme(plot.title = element_text(size = 11, face = "bold"),
        legend.title = element_blank(), legend.position = "bottom",
        axis.title.x = element_text(size = 10,face = "bold"),
        axis.text = element_blank(),
        axis.ticks = element_blank(),
        panel.grid  = element_blank())


# p_t_e

#ggsave("tourist_einheimisch.pdf")
```
**Geschlechterverteilung **

```{r echo=FALSE, message=FALSE, warning=FALSE}
data_gesch <- general %>% select(.,c(sdf_geschlecht)) %>%
  group_by(sdf_geschlecht) %>% summarise(occurences = n()) %>%
  na.omit(.) %>% mutate(
    percent = round((occurences/sum(occurences))*100,2)
  )

data_gesch$sdf_geschlecht[data_gesch$sdf_geschlecht == "d"] <- "Diverse"
data_gesch$sdf_geschlecht[data_gesch$sdf_geschlecht == "w"] <- "Weiblich"
data_gesch$sdf_geschlecht[data_gesch$sdf_geschlecht == "m"] <- "Männlich"


p_gesch <- ggplot(data_gesch, aes(x = "", y = percent, fill = sdf_geschlecht)) +
  geom_col() + xlab(" ") + ylab("% Prozent") +
  geom_text(aes(label = percent),
            position = position_stack(vjust = 0.5), size = 3) + ggtitle("Geschlechterverteilung ") + 
  coord_polar(theta = "y") + scale_fill_manual(values = c("violetred", "gray73", "thistle2")) + 
  theme(plot.title = element_text(size = 11, face = "bold"),
        legend.title = element_blank(), legend.position = "bottom",
        axis.title.x = element_text(size = 10,face = "bold"),
        axis.text = element_blank(),
        axis.ticks = element_blank(),
        panel.grid  = element_blank())

#ggsave("to_deliver/geschlechtverteilung.pdf")
```

**Einheit oder nicht -- Tourist Einheimisch**

```{r echo=FALSE, message=FALSE, warning=FALSE}
dp6 <- data_all %>% select(., c("te_tourist_einheimisch","hf_einheit"))

dp6 <- dp6 %>% na.omit(.) %>%
  group_by(te_tourist_einheimisch,hf_einheit) %>% summarise(occurences = n()) %>% mutate(
    percent = round((occurences/sum(occurences))*100,2)
  )

# renaming 

dp6$hf_einheit[dp6$hf_einheit == "ja"] <- "Einheit"
dp6$hf_einheit[dp6$hf_einheit == "nein"] <- "keine Einheit"


p6 <- ggplot(data = dp6, aes(x = hf_einheit, y = percent, fill = te_tourist_einheimisch)) +
  geom_col(position = "dodge", alpha = 0.8) + xlab(" ") + ylab("Prozent %") +
  geom_text(aes(label = percent),
            position=position_dodge(width=0.9), size = 3,vjust=-0.5) +
  ggtitle("Sind Sie als Tourist/in oder Einwohner/in in der Bodenseeregion unterwegs?") + ylim(0,100) +
  scale_fill_manual(values = c("dodgerblue1", "salmon2")) + 
  theme(plot.title = element_text(size = 11, face = "bold"),legend.title = element_blank(), legend.position="bottom",
        axis.text.x = element_text(size = 8), axis.title.x = element_text(size = 10,face = "bold"),
        axis.text.y = element_text(size = 8), axis.title.y = element_text(size = 10,face = "bold"))

p6
ggsave("to_deliver/einheit_touristvseinheimisch.pdf")
```


**Wie bewerten Sie den grenzüberschreitenden öffentlichen Verkehr?**

```{r echo=FALSE, message=FALSE, warning=FALSE}
dp7 <- data_all %>% select(., c("hf_grenzverkehr","te_tourist_einheimisch")) %>%
  na.omit(.) %>% group_by(hf_grenzverkehr, te_tourist_einheimisch) %>% summarise(occurences = n()) %>%
  mutate(percent = round((occurences/521)*100,2))

# renaming 


p7 <- ggplot(dp7, aes(x=hf_grenzverkehr, y=percent, fill = te_tourist_einheimisch)) + 
  geom_col(position = "dodge", alpha = 0.8) + xlab("") + ylab("Prozent %") +
  geom_text(aes(label = percent),
            position=position_dodge(width=0.9), size = 3,vjust=-0.5) +
  ggtitle("Wie bewerten Sie den grenzüberschreitenden öffentlichen Verkehr?") + ylim(0,100) + scale_fill_manual(values = c("dodgerblue1", "salmon2")) +
  theme(plot.title = element_text(size = 11, face = "bold"),legend.title = element_blank(), legend.position="bottom",
        axis.text.x = element_text(size = 8), axis.title.x = element_text(size = 10,face = "bold"),
        axis.text.y = element_text(size = 8), axis.title.y = element_text(size = 10,face = "bold"))

#ggsave("to_deliver/grenzOV.pdf")

## NUR für Touristen
dp7_tourist <- data_all %>% select(., c("hf_grenzverkehr","te_tourist_einheimisch")) %>%
  na.omit(.) %>% filter(., te_tourist_einheimisch == "tourist") %>%
  group_by(hf_grenzverkehr, te_tourist_einheimisch) %>% summarise(occurences = n())

dp7_tourist <- dp7_tourist %>%
  mutate(percent = round((occurences/235)*100,2))

p7_tourist <- ggplot(dp7_tourist, aes(x=hf_grenzverkehr, y=percent, fill = "salmon2")) + 
  geom_col(alpha = 0.8) + xlab("") + ylab("Prozent %") +
  geom_text(aes(label = percent), size = 3,vjust=-0.5) +
  ggtitle("Wie bewerten Sie den grenzüberschreitenden öffentlichen Verkehr? (Touristen)") + ylim(0,100) +
  theme(plot.title = element_text(size = 11, face = "bold"),legend.title = element_blank(), legend.position="bottom",
        axis.text.x = element_text(size = 8), axis.title.x = element_text(size = 10,face = "bold"),
        axis.text.y = element_text(size = 8), axis.title.y = element_text(size = 10,face = "bold"))

ggsave("to_deliver/grenzOV_touristen.pdf")
```

**Einwohner Bodenseeregion??**

```{r}
dp8 <- data_all %>% select(., c("te_einwohner","te_einwohner_2","sdf_wohnort")) %>%
  na.omit()

dp8$te_einwohner[dp8$te_einwohner == "te_einwohner_wohnort"] <- "Als Einwohner/in Ihres Wohnortes"
dp8$te_einwohner[dp8$te_einwohner == "te_einwohner_bodenseeregion"] <- "Einwohner/in der Bodenseeregion"

dp8$te_einwohner_2[dp8$te_einwohner_2 == "te_einwohner_ch"] <- "Als Schweizer/in"
dp8$te_einwohner_2[dp8$te_einwohner_2 == "te_einwohner_de"] <- "Als Deutsche/r"
dp8$te_einwohner_2[dp8$te_einwohner_2 == "te_einwohner_au"] <- "Als Österreicher/in"
dp8$te_einwohner_2[dp8$te_einwohner_2 == "te_einwohner_li"] <- "Als Liechtensteiner/in"
dp8$te_einwohner_2[dp8$te_einwohner_2 == "te_einwohner_europa"] <- "Als Europäer/in"

## TO DOs PlotsS
```







